【裁判字號】    95,台上,2544
【裁判日期】    950511
【裁判案由】    違反毒品危害防制條例
【裁判全文】
最高法院刑事判決            九十五年度台上字第二五四四號
    上  訴  人  甲○○
                        之3號.
    選任辯護人  林石猛律師
                邱揚勝律師
上列上訴人因違反毒品危害防制條例案件，不服台灣高等法院台
南分院中華民國九十五年三月二十九日第二審判決（九十四年度
上訴字第一０四六號，起訴案號：台灣台南地方法院檢察署九十
三年度偵字第一二九一五號），提起上訴，本院判決如下：
    主  文
上訴駁回。
    理  由
按刑事訴訟法第三百七十七條規定：上訴於第三審法院，非以判
決違背法令為理由，不得為之。是提起第三審上訴，應以原判決
違背法令為理由，係屬法定要件，如果上訴理由狀未依據卷內訴
訟資料，具體指摘原判決不適用何種法則或如何適用不當，或所
指摘原判決違法情事，顯與法律規定得為第三審上訴理由之違法
情形，不相適合時，均應認其上訴為違背法律上之程式，予以駁
回。本件原判決綜合全部卷證資料，認上訴人甲○○有其事實欄
所載之犯行，已詳敘所憑之證據與認定之理由。對於上訴人辯稱
：伊未販賣第二級毒品安非他命給許勝雄，實際係伊拿一公斤安
非他命讓許勝雄試用，沒有收錢，扣案安非他命係簡建棟於民國
九十三年十二月七日所寄放，當初總數四公斤，簡建棟要伊試用
其品質，因伊本身未施用安非他命，才將其中一公斤交給許勝雄
試用，非販賣給許勝雄云云，認係卸責之詞，不足採信，亦依調
查所得證據，逐一加以指駁及說明。因而撤銷第一審之科刑判決
，改判仍論處上訴人連續販賣第二級毒品罪刑（處有期徒刑十年
）。
上訴意旨略以：原判決事實欄未明確記載上訴人如何販入安非他
命，上訴人如何能賣出安非他命？且原判決未詳究許勝雄購入之
價格為何，忽略許勝雄才是真正販毒者之證據與事實，又未依聲
請再傳喚許勝雄到庭，讓上訴人及原審之選任辯護人對之詰問，
無異剝奪上訴人之防禦權及縱放許勝雄，容有應於審判期日調查
之證據，未予調查及令上訴人承擔過重罪責之違法；警方顯係利
用許勝雄對上訴人為違法之陷害教唆，許勝雄之監聽譯文應無證
據能力，原判決雖未採為證據，惟仍採納許勝雄不利於上訴人之
證言為證據，對有利於上訴人之證據則不予採信，除有失偏頗外
，亦違證據裁判原則及經驗法則，並有判決理由不備、矛盾之違
法，上訴人應祇該當毒品危害防制條例第八條第二項之罪云云。
惟查犯罪事實之認定、證據之取捨及其證明力如何，乃事實審法
院自由判斷之職權，如其取捨判斷不違背經驗法則與論理法則，
即不得指為違法，而據為上訴第三審之理由。又經驗與論理等證
據法則俱屬客觀存在之法則，非當事人主觀之推測，若僅憑上訴
人之主觀意見，漫事指為有違經驗法則與論理法則，即不足據以
辨認原判決已具備違背法令之形式。本件原判決認定上訴人意圖
營利，基於概括之犯意，連續多次將其持有之安非他命販賣予許
勝雄，已說明本於調查所得心證，分別定其取捨而為事實判斷之
理由。所為論斷，核無違背客觀存在之經驗法則與論理法則，自
屬原審採證、認事之適法職權行使，不容任意指摘。又刑法上之
販賣，不以販入後復行賣出為必要，祇要以營利為目的，而有販
入或賣出二者其一之行為，即足構成，故原判決未於事實欄記載
上訴人所販賣安非他命之來源，自無違法可言。且許勝雄已於第
一審審理中到庭具結後經行交互詰問供證明確，有該審判筆錄載
明可稽，從而原審認無必要，而依刑事訴訟法第一百九十六條規
定未再予傳喚，自不得指為違法而據為合法之第三審上訴理由。
再原判決並未採納對許勝雄實施通訊監察所得之電話譯文為證據
，且許勝雄因施用毒品被警查獲，供出其毒品來源係販自上訴人
，且予指證而已，並無為協助警察誘捕上訴人而佯稱購買安非他
命之舉，上訴意旨指為陷害教唆或採證違法，均非依卷內訴訟資
料指摘之適法第三審上訴理由。其餘上訴意旨，係徒憑己意，為
單純的事實上爭執，或對原審認事、採證之職權適法行使及已為
論斷之事項，恣意爭辯，均非依據卷內訴訟資料具體指摘原判決
有何違背法令。綜上所述，應認上訴人之上訴違背法律上之程式
，予以駁回。
據上論結，應依刑事訴訟法第三百九十五條前段，判決如主文。
中    華    民    國  九十五  年    五    月   十一   日
                      最高法院刑事第八庭
                          審判長法官  張  淳  淙
                                法官  張  春  福
                                法官  呂  丹  玉
                                法官  洪  昌  宏
                                法官  蔡  彩  貞
      本件正本證明與原本無異
                                      書  記  官
中    華    民    國  九十五  年    五    月   十五   日
                                                      Ｅ


司法院資訊處製作；財團法人民間司法改革基金會備份。
